臺灣基隆地方法院刑事裁定　　　　　　 94年度簡上字第121號
公　訴　人　　臺灣基隆地方法院檢察署檢察官
上　訴　人
即　被　告　　乙○○
上列上訴人即被告因賭博案件，不服本院基隆簡易庭中華民國九
十四年八月卅一日九十四年度基簡字第六六二號第一審簡易判決
（原聲請案號：九十四年度偵字第二０八０號）提起上訴，本院
管轄之第二審合議庭判決如下：
    主  文
上訴駁回。
乙○○緩刑貳年。
    理  由
一、本案經本院審理結果，認第一審判決以被告係觸犯刑法第二
    百六十八條前段之意圖營利供給賭博場所罪，而依其犯罪動
    機、敗壞社會風氣及犯後態度等量處被告有期徒刑三月，並
    諭知易科罰金之折算標準，其認事用法均無違誤，量刑亦稱
    妥適，應予維持，並引用第一審判決書記載之事實、証據及
    理由。
二、本案被告上訴意旨略以：所抽取之新台幣（下同）八百元，
    係供玩賭者購買便當及飲料所用，非私人入款，應非屬抽頭
    營利，如認係構成犯罪，因本案僅係同事間工作餘暇玩賭之
    初犯，非經常性，及其有正當工作，請予緩刑機會云云。
三、經查，被告於本院審理時既已坦承渠玩賭麻將係四圈抽四百
    元，核與在場玩賭之王衛國、張美燕、江美惠証述相符，其
    當屬抽頭款，至事後如何花費抽頭款，即與構成要件無涉，
    被告以非單純入款即非抽頭，顯有誤解，所辯自不足採，即
    其上訴為無理由，應予駁回。
四、惟查被告前未曾受刑之宣告，此有臺灣高等法院被告全國前
    案紀錄表及臺灣基隆地方法院檢察署刑案資料查註紀錄表各
    一件在卷可稽，本院審酌被告係初犯，且抽頭款僅八百元，
    犯後並已知所警惕，經此偵、審程序，應無再犯之虞，因認
    原審對其所宣告之刑以暫不執行為適當，爰併予諭知緩刑二
    年，以啟自新。
據上論斷，應依刑事訴訟法第四百五十五條之一第一項、第三項
、第三百六十八條、第三百七十三條，刑法第七十四條第一款，
判決如主文。
本案經檢察官甲○○到庭執行職務
中　　華　　民　　國　　94　　年　　11　　月　　3　　日
                  刑事第四庭審判長法  官  陳志祥
                                  法　官　楊皓清
　　　　　　　　　　　　　　　　　法　官　陳玉雲
以上為正本係照原本作成。
本件判決不得上訴。
中　　華　　民　　國　　94　　年　　11　　月　　3　　日
                                  書記官  王毓嫻
附件：
臺灣基隆地方法院刑事簡易判決　       94年度基簡字第662號
聲　請　人　臺灣基隆地方法院檢察署檢察官
被　　　告　乙○○　男　34歲（民國○○年○○月○○日生）
　　　　　　　　　　住臺北縣金山鄉五湖村月眉18號
　　　　　　　　　　身分證統一編號：Ｚ000000000號
上列被告因賭博案件，經檢察官聲請以簡易判決處刑（94年度偵
字第2080號），本院判決如下：
    主      文
乙○○意圖營利，供給賭博場所，處有期徒刑月，如易科罰金
以佰元折算壹日。
扣案之麻將牌貳副、牌尺捌支及抽頭金新臺幣捌佰元均沒收。
    事實及理由
一、本件犯罪事實、證據，除引用檢察官聲請簡易判決處刑書之
    記載（詳如附件），並補充暨更正如下：
  (一)本件賭博場所，即「臺北縣金山鄉○○街16號3 樓」，既非
    公共場所，亦非公眾得任意出入之場所。
  (二)被告係意圖營利提供上揭賭博場所供其自己與「特定」賭客
    王衛國、張美燕、江美惠賭博財物。蓋衡諸現場僅查獲賭桌
    乙只暨本件參與賭博者僅被告、王衛國、張美燕、江美惠四
    人，堪認被告雖係提供賭博場所，然其要非不特定賭徒皆得
    隨時、任意加入或退出，而尚未至刑法第二百六十八條後段
    所指之「聚眾」程度。是檢察官聲請簡易判決處刑書指被告
    提供賭博場所予不特定人賭博財物等語，應係誤繕（檢察官
    亦同認被告僅觸犯刑法第二百六十八條前段之意圖營利供給
    賭博場所罪，並以此向本院為簡易判決處刑之聲請）。
  (三)被告意圖營利，提供賭博場所供特定賭客賭博財物之事實，
    業據被告於警詢中供承不諱，核與賭客王衛國、張美燕、江
    美惠於警詢中證述之情節相符，並有違反社會秩序維護法案
    件現場紀錄表乙件在卷暨被告所有供賭博所用之麻將牌二副
    、牌尺八支及抽頭金新臺幣（下同）800 元扣案可佐，堪認
    被告於警詢之自白與事實相符，可以採信。至被告嗣於偵查
    中，雖翻異前詞，改稱其並未抽頭云云；證人即賭客王衛國
    、張美燕、江美惠亦於偵查中一致改口以附和被告說詞。然
    查：證人即賭客王衛國、張美燕、江美惠固一致聲稱800 元
    抽頭金是「給被告的電費」云云，惟經檢察官隔離訊問結果
    ，被告則係陳稱：「（問：抽頭的錢有無要給你補貼電費？
    ）沒有，房子也不是我的，我們是去同事那邊玩，電費不是
    我出，房子是同事的」等語；參以證人王衛國、張美燕、江
    美惠就本件賭博場所核非被告居住處所暨上開處所實乃被告
    向同事商借使用等情，實亦知之甚稔，此觀諸證人王衛國、
    張美燕、江美惠於偵查中證述之內容自明，已足見證人王衛
    國、張美燕、江美惠證述以800 元補貼被告電費之無稽！又
    被告與賭客即證人王衛國、江美惠、張美燕係自94年5 月18
    日上午10時起開始賭博財物，直至同日下午3 時為警當場查
    獲，並為警當場查扣賭具即麻將牌二副、牌尺八支及現金
    800 元之時為止，此實為被告及證人王衛國、江美惠、張美
    燕所不否認，由此顯見，扣案之800 元現金並未在賭博過程
    中，充作餐費、飲料費，乃至零食費等雜費支出使用；參以
    本件800 元抽頭金均係由被告收取使用之事實，已據證人王
    衛國、江美惠、張美燕於偵查中證述明確，且為被告所坦認
    無誤，則倘扣案之800 元現金果非被告抽頭所得，則被告向
    證人王衛國、張美燕、江美惠收取800 元現金使用之動機、
    目的究竟何在？再佐以系爭賭具即扣案之麻將牌二副、牌尺
    八支，核屬被告提供予在場賭客使用之事實，亦據證人張美
    燕於警詢中、證人王衛國、江美惠於偵查中證述明確，並為
    被告所不否認（被告並曾於警詢時自承扣案賭具乃其所有等
    語）；暨上開賭博場所實乃被告個人向其友人陳淑真商借使
    用，亦經被告敘明在卷，據此合理研判，扣案之800 元現金
    應係被告提供賭博場所及賭具之對價無疑。茲扣案之800 元
    現金既係被告提供賭博場所暨賭具之對價，則被告藉此營利
    之意圖，事甚灼明。從而，無論被告及證人王衛國、江美惠
    、張美燕於事後就扣案800 元現金所巧立之名目及解釋為何
    ，被告意圖營利而提供賭博場所之犯行，仍堪認定。
二、論罪科刑：
    核被告所為，係犯刑法第二百六十八條前段之意圖營利供給
    賭博場所罪。本院審酌被告不圖以正當手段獲取金錢，妄想
    以此不當方式獲取財物，其觀念殊無足取，暨其所為敗壞社
    會風氣及其犯後態度等一切情狀，量處如主文所示之刑，併
    諭知易科罰金之折算標準。
三、扣案之賭具即麻將牌二副、牌尺八支，為被告所有供犯罪所
    用之物；扣案之抽頭金800 元，則屬被告所有因犯罪所得之
    物，爰分別依刑法第三十八條第一項第二款、第三款規定，
    宣告沒收。至檢察官聲請簡易判決處刑書雖係援引刑法第二
    百六十六條第二項規定為本件沒收之依據，然此實與「主、
    從刑不可分原則」相抵觸，而顯屬誤會；蓋本件賭博場所，
    既非公共場所，亦非公眾得任意出入之場所，已如前述，是
    被告並未觸犯刑法第二百六十六條第一項之賭博罪（檢察官
    亦同認被告並未觸犯上開法條罪名），則本於主、從刑不可
    分原則，本院當無從援引同條第二項之規定為本件沒收之依
    據，併此指明。
四、依刑事訴訟法第四百四十九條第一項前段、第四百五十條第
    一項、第四百五十四條第二項，刑法第二百六十八條前段、
    第四十一條第一項前段、第三十八條第一項第二款、第三款
    ，罰金罰鍰提高標準條例第一條前段、第二條，逕以簡易判
    決處刑如主文。
如不服本判決，得自收受送達之日起10日內，向本院提起上訴。
中　　華　　民　　國　　94　　年　　8 　　月　　31　　日
                  基隆簡易庭法  官　王慧惠
以上正本證明與原本無異。
如不服本判決，應於判決送達後10日內，向本院提出上訴書狀，
上訴於本院合議庭，並按他造當事人之人數附具繕本。
中　　華　　民　　國　　94　　年　　8 　　月　　31　　日
                            書記官　王一芳
【附件】
臺灣基隆地方法院檢察署檢察官聲請簡易判決處刑書
　　　　　　　　　　　　　　　　　　　94年度偵字第2080號
　　被　　　告　乙○○　男　34歲（民國○○年○○月○○日生）
　　　　　　　　　　　　住臺北縣金山鄉五湖村月眉18號
　　　　　　　　　　　　身分證統一編號：Ｚ000000000號
上列被告因賭博案件，業經偵查終結，認為宜以簡易判決處刑，
茲將犯罪事實及證據並所犯法條敘述如下：
一、犯罪事實：乙○○意圖營利，自民國94年5 月18日上午10時
 　 許起，向友人陳淑真借得臺北縣金山鄉○○街16號3 樓，以
    其所有之麻將為賭具，並以上開處所為賭博場所，提供予不
 　 特定人賭博財物，賭博之方法係以4 人1 桌，新臺幣（下同
    ）300 元為底，胡牌者向放槍之人收300 元，自摸者向每人
    收300 元，中花加收100 元，並以自摸抽100 元，每4 圈抽
    400 元之方式牟利。嗣於94年5 月18日下午3 時許，乙○○
    、王衛國、張美燕及江美惠等人在上址賭博財物時，為警當
    場查獲，並扣得賭具麻將2 付、牌尺8 支及抽頭金8 百元。
    案經臺北縣政府警察局金山分局報請偵辦。
二、犯罪證據：(一)、被告乙○○之自白。(二)、證人王衛國、張美
 　 燕及江美惠之證詞。(三)、違反社會秩序維護法案件現場紀錄
 　 。(四)、現場照片6 張。(五)、麻將2 付、牌尺8 支及抽頭金80
    0元。
三、所犯法條：核被告乙○○所為係犯刑法第268 條前段之意圖
 　 營利供給賭博場所罪嫌。扣案賭具及抽頭金800 元，請依同
 　 法第266 條第2 項宣告沒收之。
四、依刑事訴訟法第451條第1項聲請逕以簡易判決處刑。
　　此致
臺灣基隆地方法院基隆簡易庭
中　　華　　民　　國　　94　　年　　8 　　月　　14　　日
　　　　　　　　　　　　　　　檢察官　張　志　明
本件正本證明與原本無異
中　　華　　民　　國　　94　　年　　8 　　月　　19　　日
　　　　　　　　　　　　　　　書記官　姜　貴　泰
附錄所犯法條：
刑法第268條
　　 意圖營利，供給賭博場所或聚眾賭博者，處3年以下有期徒
　　 刑，得併科3千元以下罰金。
附記事項：本件係依刑事訴訟法簡易程序辦理，法院簡易庭得不
傳喚被告、輔佐人、告訴人、告發人等出庭即以簡易判決處刑；
被告、被害人、告訴人等對告訴乃論案件如已達成民事和解而要
撤回告訴或對非告訴乃論案件認有受傳喚到庭陳述意見之必要時
，請即另以書狀向簡易法庭陳述或請求傳訊。
